臺灣宜蘭地方法院刑事判決　　　　　　　 99年度易字第611號
公　訴　人　臺灣宜蘭地方法院檢察署檢察官
被　　　告　黃筠起
上列被告因妨害公務等案件，經檢察官提起公訴（99年度偵字第
3880號），被告就被訴事實為有罪之陳述，經告知簡式審判程序
之旨，並聽取被告之意見後，逕依簡式審判程序判決如下：
    主  文
黃筠起犯侮辱公務員罪，累犯，處有期徒刑參月，如易科罰金，
以新臺幣壹仟元折算壹日。又犯傷害罪，累犯，處有期徒刑參月
，如易科罰金，以新臺幣壹仟元折算壹日。應執行有期徒刑肆月
，如易科罰金，以新臺幣壹仟元折算壹日。
    犯罪事實
一、黃筠起曾因傷害案件，經本院以94年度易字第338號判決判
    處有期徒刑6月確定，於民國95年12月25日易科罰金執行完
    畢。猶不知悔改，復於99年8月17日上午10時10分許，因駕
    駛車牌號碼L2-5486號自用小客車闖越宜蘭縣南澳鄉○○路
    南澳平交道，經依法執行職務之內政部鐵路警察局第四警務
    段員警姜春成於南澳平交道海側南端60公尺處攔檢並依法舉
    發，黃筠起竟基於當場侮辱依法執行職務之公務員之犯意，
    以穢語「操你媽的祝你全家死光光」辱罵姜春成後離去。後
    姜春成繼續往平交道北端服勤，黃筠起乃承前犯意再度折返
    ，於同日上午10時17分許，在南澳平交道山側北端15公尺處
    ，接續以穢語「你他媽的，你算是什麼警察，都跟人民作對
    ，你超級王八蛋的啦」等語辱罵姜春成。後姜春成前往南澳
    火車站欲調閱平交道側錄器，黃筠起猶一路尾隨，於同日上
    午10時27分許，在南澳鄉南澳站停車場道班房前，承前犯意
    復接續以穢語「他媽的，你全家被撞死」等語辱罵姜春成。
    又另基於對公務員依法執行職務時施強暴之犯意，撿拾石頭
    丟擲姜春成，致姜春成受有雙側上肢前臂及手部挫瘀傷、結
    膜炎之傷害，並因閃躲石塊導致左側腰部因此扭傷等傷害。
二、案經姜春成訴由內政部警政署鐵路警察局第四警務段報請臺
    灣宜蘭地方法院檢察署檢察官偵查起訴。
    理  由
一、訊據被告對於前揭犯罪事實，坦承不諱，核與證人姜春成、
    郭金郎證述情節相符，復有宜蘭縣南澳鄉衛生所診斷證明書
    、行政院衛生署花蓮醫院診斷證明書及警員姜春成、郭金郎
    出具之職務報告書各1紙，以及蒐證錄影譯文、照片及舉發
    違反道路交通管理事件通知單可稽，事證明確，被告犯行堪
    予認定。
二、核被告所為，係犯刑法第140條第1項前段侮辱公務員、第
    309條第1項公然侮辱、第135條第1項妨害公務執行、第277
    條第1項傷害罪。被告先後多次於公務員依法執行職務時，
    當場侮辱，係基於同一犯罪決意於密接之時間反覆實行，持
    續侵害同一法益，為接續犯，應僅論以一罪。所犯刑法第
    140 條第1項前段侮辱公務員罪及第309條第1項公然侮辱罪
    ，為一行為觸犯數罪名，應依刑法第55條之規定從較重之刑
    法第140條第1項之罪處斷。所犯刑法第135條第1項及第277
    條第1項之罪嫌，為一行為觸犯數罪名，應依刑法第55條之
    規定依較重之傷害罪論處。所犯刑法第140條第1項前段侮辱
    公務員與第277條第1項傷害罪，犯意各別、行為互殊，應予
    分論併罰。又被告前因傷害案件，經本院以94年度易字第
    338 號判決判處有期徒刑6月確定，於95年12月25日易科罰
    金執行完畢，有臺灣高等法院被告前案紀錄表可稽，其於5
    年以內故意再犯本件有期徒刑以上之罪，為累犯，應依刑法
    第47 條第1項規定加重其刑。爰審酌被告犯罪之手段、所生
    之損害，及犯後尚能坦承犯行等一切情狀，分別量處如主文
    所示之刑，並諭知易科罰金之折算標準，並定其應執行刑及
    易科罰金之折算標準，以資儆懲。
據上論斷，應依刑事訴訟法第299條第1項前段、第273條之1第1
項，刑法第140條第1項前段、第309條第1項、第135條第1項、第
277條第1項、第47條第1項、第55條、第51條第5款、第41條第1
項前段，刑法施行法第1條之1第1項、第2項前段，判決如主文。
本案經檢察官王清白到庭執行職務。
中    華    民    國  100    年    4    月    29    日
                  刑事第四庭法  官  林楨森
以上正本證明與原本無異。
如不服本判決應於收受送達後十日內向本院提出上訴書狀，並應
敘述具體理由；其未敘述上述理由者，應於上訴期間屆滿後二十
日內向本院補提理由書(均須按他造當事人之人數附繕本)「切勿
逕送上級法院」。
                            書記官  劉晨輝
中    華    民    國   100    年    4     月    29    日
附錄本案論罪科刑法條：
中華民國刑法第140條
（侮辱公務員公署罪）
於公務員依法執行職務時，當場侮辱，或對於其依法執行之職務
公然侮辱者，處6月以下有期徒刑、拘役或1百元以下罰金。對於
公署公然侮辱者亦同。
中華民國刑法第309條
（公然侮辱罪）
公然侮辱人者，處拘役或3百元以下罰金。
以強暴犯前項之罪者，處1年以下有期徒刑、拘役或5百元以下罰
金。
中華民國刑法第135條
（妨害公務執行及職務強制罪）
對於公務員依法執行職務時，施強暴脅迫者，處3年以下有期徒
刑、拘役或3百元以下罰金。
意圖使公務員執行一定之職務或妨害其依法執行一定之職務或使
公務員辭職，而施強暴脅迫者，亦同。
犯前二項之罪，因而致公務員於死者，處無期徒刑或7年以上有
期徒刑；致重傷者，處3年以上、10年以下有期徒刑。
中華民國刑法第277條
（普通傷害罪）
傷害人之身體或健康者，處3年以下有期徒刑、拘役或1千元以下
罰金。
犯前項之罪因而致人於死者，處無期徒刑或7年以上有期徒刑；
致重傷者，處3年以上10年以下有期徒刑。